臺灣澎湖地方法院刑事判決　　　　　　　 100年度訴字第34號
公　訴　人　臺灣澎湖地方法院檢察署檢察官
被　　　告　李誌峰
上列被告因違反毒品危害防制條例案件，經檢察官提起公訴（
100年度毒偵字第89號），被告於本院準備程序中，先就被訴事
實為有罪之陳述，經本院合議庭裁定改由受命法官獨任進行簡式
審判程序，判決如下：
    主  文
李誌峰施用第一級毒品，累犯，處有期徒刑捌月；又施用第二級
毒品，累犯，處有期徒刑肆月。應執行有期徒刑拾月。
    事  實
一、李誌峰前因施用毒品案件，經觀察、勒戒及強制戒治後於民
    國95年10月12日釋放出所，並由臺灣高雄地方法院檢察署檢
    察官於95年10月16日以95年度戒毒偵字第 399號為不起訴處
    分確定，又於強制戒治執行完畢釋放出所後 5年內，因施用
    毒品案件，經臺灣高雄地方法院以96年度訴字第1877號判處
    有期徒刑9月，減為有期徒刑4月15日，於96年10月12日確定
    ，並於97年11月 6日易科罰金執行完畢。詎李誌峰仍未戒除
    毒癮，復分別基於施用第一級毒品及第二級毒品之犯意，於
    100年5月20日下午2至3時許，分別在其位於高雄市○○區○
    ○路5之2號之住處內，以針筒注射之方式施用第一級毒品海
    洛因1次，再以利用自製玻璃球吸食器燒烤之方式施用第二
    級毒品甲基安非他命1次。嗣李誌峰因另案遭通緝，於翌日
    為警方緝獲，經採尿送驗結果呈現嗎啡、可待因及甲基安非
    他命陽性反應，而偵悉上情。
二、案經高雄市政府警察局岡山分局移送臺灣高雄地方法院檢察
    署呈由臺灣高等法院高雄分院檢察署檢察長令轉臺灣澎湖地
    方法院檢察署檢察官偵查起訴。
    理  由
一、被告李誌峰所犯施用第一級毒品及第二級毒品罪，非死刑、
    無期徒刑、最輕本刑為 3年以上有期徒刑之罪，或高等法院
    管轄第一審之案件，被告於本院準備程序進行中，先就被訴
    事實為有罪之陳述，經告以簡式審判程序之旨，並聽取檢察
    官、被告之意見後，本院合議庭依刑事訴訟法第273條之1第
    1 項之規定，裁定進行簡式審判程序，是依同法第273條之2
    之規定，不受同法第159條第1項、第161條之2、第161條之3
    、第163條之1及第164條至第170條規定證據能力認定及證據
    調查方式之限制，合先敘明。
二、按犯毒品危害防制條例第10條之罪者，檢察官應聲請法院裁
    定，或少年法院（地方法院少年法庭）應先裁定，令被告或
    少年入勒戒處所觀察、勒戒，其期間不得逾 2月。觀察、勒
    戒後，檢察官或少年法院（地方法院少年法庭）依據勒戒處
    所之陳報，認受觀察、勒戒人無繼續施用毒品傾向者，應即
    釋放，並為不起訴之處分或不付審理之裁定；認受觀察、勒
    戒人有繼續施用毒品傾向者，檢察官應聲請法院裁定或由少
    年法院（地方法院少年法庭）裁定令入戒治處所強制戒治，
    其期間為 6個月以上，至無繼續強制戒治之必要為止。但最
    長不得逾 1年。依前項規定為觀察、勒戒或強制戒治執行完
    畢釋放後，5年後再犯第10條之罪者，適用本條前2項之規定
    ，毒品危害防制條例第20條第1項至第3項定有明文。本案被
    告前因施用毒品案件而受如事實欄所載觀察、勒戒及強制戒
    治處分之執行，復於執行完畢釋放出所後 5年內再犯施用毒
    品經判刑確定，有臺灣高等法院被告全國前案紀錄表 1份存
    卷可查，按諸上開規定，被告本案施用毒品罪行自應依法追
    訴。
三、上揭犯罪事實，業據被告坦承不諱，並有臺灣檢驗科技股份
    有限公司濫用藥物檢驗報告、高雄市政府警察局岡山分局毒
    品案尿液對照表各 1份（見警卷第4頁至第6頁）在卷可稽，
    足認被告自白與事實相符，其犯行洵堪認定。
四、核被告李誌峰所為，係犯毒品危害防制條例第10條第 1項、
    第 2項之施用第一級毒品及施用第二級毒品罪，其施用前後
    持有第一級毒品海洛因及第二級毒品甲基安非他命之低度行
    為，為進而施用之高度行為所吸收，不另論罪。其所犯 2罪
    之間，犯意各別、行為互殊，應予分論併罰；又被告有如事
    實欄所載論罪科刑紀錄，有臺灣高等法院被告前案紀錄表1
    份附卷可按，其於受有期徒刑執行完畢後5年內更犯本案有
    期徒刑以上之罪，為累犯，爰依刑法第47條之規定加重其刑
    。
五、爰審酌被告有多次施用毒品前科，經觀察勒戒、強制戒治及
    刑罰之科處後，仍未能戒除毒癮，復犯本案施用毒品之犯行
    ，顯見全無悔改之意，意志不堅，本不宜寬貸，惟念其施用
    毒品之犯行乃自戕一己之身體健康，並未害及他人，且施用
    毒品者通常具有相當程度之生理成癮性及心理依賴性，戒除
    不易，其犯罪心態異於一般刑事犯罪之本質，可非難性亦較
    低，兼衡其犯罪之動機、目的、智識程度、家庭生活狀況、
    坦承犯行而犯後態度良好及公訴人之求刑等一切情狀，量處
    如主文所示之刑，並定其應執行之刑，以資懲儆。
據上論斷，應依刑事訴訟法第 273條之1第1項、第299條第1項前
段，毒品危害防制條例第10條第1項、第2項，刑法第11條前段、
第47條1項、第51條第 5款之規定，判決如主文。
本案經檢察官吳巡龍到庭執行職務。
中    華    民    國   100    年   10     月    13    日
                        刑事庭  法  官  孫健智
以上正本證明與原本無異。
如不服本判決應於收受判決後10日內向本院提出上訴書狀，並應
敘述具體理由；其未敘述上訴理由者，應於上訴期間屆滿後20日
內向本院補提理由書(均須按他造當事人之人數附繕本)「切勿逕
送上級法院」。
中    華    民    國   100    年   10     月    13    日
                                書記官  劉竹苞
附錄本件判決論罪科刑法條：
毒品危害防制條例第10條
施用第一級毒品者，處 6 月以上 5 年以下有期徒刑。
施用第二級毒品者，處 3 年以下有期徒刑。